臺灣高雄地方法院刑事判決　　　　　　　96年度訴字第2823號
公　訴　人　臺灣高雄地方法院檢察署檢察官
被　　　告　丙○○
被　　　告　甲○○
被　　　告　乙○○
上列被告因搶奪等案件，經檢察官提起公訴（96年度偵字第1712
7 號），被告等於準備程序為有罪之陳述，本院合議庭裁定改行
簡式審判程序，判決如下：
    主  文
丙○○犯普通竊盜罪，累犯，處有期徒刑捌月，減為有期徒刑肆
月；又共同犯搶奪貳罪，累犯，各處有期徒刑壹年貳月；又共同
犯非法由自動付款設備取財罪，累犯，處有期徒刑陸月。應執行
有期徒刑年壹月。
甲○○共同犯搶奪罪，累犯，處有期徒刑壹年貳月；又犯攜帶兇
器竊盜罪，累犯，處有期徒刑柒月。應執行有期徒刑壹年捌月。
乙○○共同犯搶奪罪，累犯，處有期徒刑壹年貳月；又共同犯非
法由自動付款設備取財罪，累犯，處有期徒刑陸月。應執行有期
徒刑壹年柒月。
    事  實
一、丙○○曾因竊盜案件，經本院以91年度簡字第1597號判決判
    處有期徒刑6 月確定，於民國92年3 月13日易科罰金執行完
    畢。甲○○曾因搶奪案件，經本院以91年度訴字第2018號判
    決判處有期徒刑1 年6 月確定，於92年10月29日假釋出監並
    交付保護管束，甫於92年11月2 日假釋期滿未經撤銷，視為
    執行完畢。乙○○曾因搶奪、誣告案件，經臺灣高雄少年法
    院以91年少訴字第39號判決判處有期徒刑1 年2 月、4 月，
    應執行有期徒刑1 年5 月確定，於92年8 月28日假釋出監並
    交付保護管束，復於92年10月19日假釋期滿未經撤銷，視為
    執行完畢。詎丙○○、甲○○、乙○○仍不知悔改，竟分別
    或共同為以下之犯行：
  (一)丙○○於96年4 月23日13時許，在高雄市三民區○○○路98
    號前，見庚○○所有之車牌號碼：N3R ─056 號銀色重型機
    車鑰匙未拔，竟意圖為自己不法之所有，啟動引擎騎乘上開
    機車離去，而竊取得逞。
  (二)丙○○、甲○○因缺錢花用，由甲○○騎乘上開丙○○所竊
    得之車牌號碼：N3R ─056 號銀色重型機車，搭載丙○○，
    伺機尋找搶奪之對象，於96年4 月29日6 時45分，行經高雄
    縣鳳山市○○路80號時，丙○○、甲○○見丁○○獨自騎乘
    腳踏車，認有機可趁，即共同基於意圖為自己不法所有之犯
    意聯絡，由甲○○騎乘上開機車靠近，坐於後座之丙○○則
    趁丁○○不及防備之際，徒手搶奪丁○○放置在腳踏車前置
    物籃中之牛皮紙袋1 只【內有現金新臺幣（下同）10, 000
    元、郵局存摺1 本、提款卡1 張】，得手後甲○○隨即騎乘
    上開機車加速逃逸，上開搶得之現金則由丙○○、甲○○平
    分花用。
  (三)甲○○意圖為自己不法之所有，於96年4 月30日22時許，在
    高雄市○○區○○街9 號前，以其所有之客觀上足以對人之
    生命、身體、安全構成威脅、具有危險性，可供兇器使用之
    扳手1 支 (未扣案)， 竊取林文源所有之車牌號碼：YA6 ─
    676 號重型機車之車牌1 面，並將該竊得之車牌懸掛於丙○○上開所竊得之車牌號碼：N3R ─056 號重型機車上，藉以
    脫免警方查緝。
  (四)丙○○、乙○○因缺錢花用，由丙○○騎乘上開懸掛車牌號
    碼：YA6-676 號車牌之原車牌號碼：N3R-056 號重型機車，
    搭載乙○○，伺機尋找搶奪之對象，於96年5 月2 日17時50
    分，行經高雄縣鳳山市○○○路13號對面，丙○○、乙○○
    見己○○於上開處所甫進入車牌號碼：ZU─1802號自用小客
    車內準備開車，車門尚未上鎖，認有機可趁，即共同基於意
    圖為自己不法所有之犯意聯絡，推由乙○○下車，打開己○○上開自小客車之右前方車門，趁己○○不及防備，搶奪己○○所有之置放在副駕駛座之LV手提包1 只【內有現金4,00
    0 元、MO TOROLA 銀色行動電話1 支、鑽石項鍊1 條、印章
    1 枚及陽信銀行提款卡1 張、記事本1 本】，搶奪得手後，
    由在旁接應之丙○○搭載其逃離現場，又丙○○、乙○○為
    免犯罪之上開機車遭警方查獲，隨即由丙○○將上開機車棄
    置於高雄市○○街46號前，再由乙○○駕駛不知情之女友邱
    煜葭所有之車牌號碼：8789─GH號自小客車，搭載丙○○離
    開，並將上開所搶得之4,000 元平分花用。
  (五)丙○○、乙○○見向己○○所搶得之LV手提包1 只，其內記
    事本記有陽信銀行提款卡之密碼，即共同基於意圖為自己不
    法所有之犯意聯絡，於96年5 月2 日18時，由乙○○駕駛上
    開車牌號碼：8789─GH號自小客車搭載丙○○，至高雄縣鳳
    山市○○路某銀行之提款機，推由乙○○持上開向己○○所
    搶得之陽信銀行帳號：000000000000號之提款卡，輸入己○○上開記事本上記載之提款卡密碼，以此不正方法盜領己○○上開帳戶內之存款20,000元，再於同日18時10分，轉往位
    於高雄縣鳳山市○○路之聯邦銀行提款機，推由丙○○以同
    一方法接續盜領己○○上開帳戶內之餘款13 ,000 元（分二
    次盜領，各為10,000元、3,000 元），丙○○、乙○○並將
    上開盜領款項平分花用。
  (六)案經庚○○、丁○○、林文源之父即戊○○、己○○等向警
    方報案，經警循線查獲，並在乙○○、丙○○、甲○○處扣
    得乙○○犯案時所穿著黑色上衣1 件、深藍色牛仔褲1 件，
    丙○○犯案時所穿著黑色夾克1 件、米色短褲1 件、拖鞋1
    雙，甲○○犯案時所穿著黑色長袖上衣1 件、深藍色牛仔褲
    1 件等物品。
二、案經高雄縣政府警察局鳳山分局報請臺灣高雄地方法院檢察
    署偵查起訴。
    理  由
壹、程序事項
    本件被告丙○○、甲○○、乙○○所犯係死刑、無期徒刑、
    最輕本刑為3 年以上有期徒刑以外之罪，其等於準備程序中
    就被訴事實為有罪之陳述，經法官告知簡式審判程序之旨，
    並聽取公訴人及被告2 人之意見後，認為適宜由受命法官獨
    任進行簡式審判程序，依刑事訴訟法第273 條之1 第1 項規
    定，裁定由受命法官獨任進行審判程序，合先敘明。
貳、實體事項
一、前揭犯罪事實，業據被告丙○○、甲○○、乙○○於本院審
    理時坦承不諱，核與證人即被害人庚○○、丁○○、林文源
    之父即戊○○、己○○於警詢時之證述情節相符，復有監視
    翻拍照片共52張、交易明細單1 紙、扣押筆錄及扣押物品目
    錄表各3 份在卷及黑色上衣1 件、深藍色牛仔褲1 件、黑色
    夾克1 件、米色短褲1 件、拖鞋1 雙、黑色長袖上衣1 件、
    深藍色牛仔褲1 件扣案可資佐證，足認被告丙○○、甲○○
    、乙○○之自白與事實相符，應堪置信。本件事證明確，被
    告丙○○、甲○○、乙○○之犯行，洵堪認定。
二、論罪科刑
  (一)按刑法第321 條第1 項第3 款所稱兇器，其種類並無限制，
    凡客觀上足對人之生命、身體、安全構成威脅，具有危險性
    之兇器均屬之，且祇須行竊時攜帶此種具有危險性之兇器為
    已足，不以攜帶之初有行兇之意圖為必要 (最高法院79臺上
    字第5253號判例意旨可資參照)。 查：未經扣案之扳手1 支
    ，足以拆卸本件被害人林文源所有之車牌號碼：YA6 ─676
    號重型機車之車牌，足見其質地堅硬，是以若持之揮打，客
    觀上顯然足以對人之生命、身體、安全構成威脅，具有危險
    性，應屬兇器。
  (二)核被告丙○○所為係犯刑法第320 條第1 項普通竊盜罪、第
    325 條第1 項搶奪罪、第339 條之2 第1 項不正利用自動付
    款設備詐欺罪；被告甲○○所為係犯刑法第325 條第1 項搶
    奪罪、第321 條第1 項第3 款攜帶兇器竊盜罪；被告乙○○
    所為係犯刑法第325 條第1 項搶奪罪、第339 條之2 第1 項
    不正利用自動付款設備詐欺罪。
  (三)被告丙○○、甲○○就犯罪事實一、(二)之搶奪犯行，被告丙○○、乙○○就犯罪事實一、(四)搶奪犯行、犯罪事實一、(五)
    不正利用自動付款設備詐欺犯行，互有犯意之聯絡與行為之
    分擔，均為共同正犯。
  (四)被告丙○○先後至提款機所為之2 次盜領行為，係於密切接
    近之時間實施，侵害同一法益，各行為之獨立性極為薄弱，
    依社會一般觀念，在時間差距上，難以強行分開，應視為數
    個舉動之接續施行，為接續犯，應論以一罪。
  (五)被告丙○○、甲○○、乙○○所犯上開犯行，均係犯意各別，
    行為互殊，應予分論併罰。
  (六)被告丙○○曾因竊盜案件，經本院以91年度簡字第1597號判
    決判處有期徒刑6 月確定，於92年3 月13日易科罰金執行完
    畢；甲○○曾因搶奪案件，經本院以91年度訴字第2018號判
    決判處有期1 年6 月確定，於92年10月29日假釋出監並交付
    保護管束，甫於92年11月2 日假釋期滿未經撤銷，視為執行
    完畢；乙○○曾因搶奪、誣告案件，經臺灣高雄少年法院以
    91年少訴字第39號判決判處有期徒刑1 年2 月、4 月，應執
    行有期徒刑1 年5 月確定，於民國92年8 月28日假釋出監並
    交付保護管束，復於92年10月19日假釋期滿未經撤銷，視為
    執行完畢等情，有臺灣高等法院被告前案紀錄表3 份在卷可
    查，其等受有期徒刑執行完畢後，5 年以內均故意再犯本件
    有期徒刑以上之罪，均為累犯，應依刑法第47條第1 項加重
    其刑。
  (七)爰審酌被告丙○○、甲○○、乙○○正值青壯，不思以正途
    獲取財物，僅為滿足一己之利，即行竊他人財物、騎乘機車
    恣意行搶或盜領他人款項，對於被害人財產安全及社會治安
    之維護均有危害，實屬不該，惟念及被告犯後坦承犯行，態
    度尚佳，然未能賠償前揭被害人之損失等一切情狀，分別量
    處如主文所示之刑，並定其應執行之刑。另，被告丙○○所
    犯犯罪事實一、(一)之竊盜犯行，係在96年4 月24日以前，所
    犯之罪核符中華民國96年罪犯減刑條例第2 條第1 項之規定
    ，復無同條例第3 條規定之除外情事存在，合於減刑條件，
    爰併依同條例第2 條第1 項第3 款之規定，減其宣告刑2 分
    之1 ，並與其餘所犯不應減刑之罪所處之刑，定其應執行之
    刑。
  (八)被告甲○○遂行犯罪事實一、(三)之竊盜犯行所使用之扳手1
    支，雖為其所有，供上開竊盜犯行所用之物，然已為被告甲○○丟棄，業據其供陳在卷，故為免沒收困難，爰不予宣告
    沒收。至扣案黑色上衣1 件、深藍色牛仔褲1 件、黑色夾克
    1 件、米色短褲1 件、拖鞋1 雙、黑色長袖上衣1 件、深藍
    色牛仔褲1 件，雖分別為被告丙○○、甲○○、乙○○行搶
    時所穿戴之物，業據其等於警詢時供稱明確，惟尚難認係其
    直接供作行搶所用之物（最高法院51年度臺非字第13號、18
    年度上字第1379號判例意旨可資參照），爰不予宣告沒收。
據上論斷，應依刑事訴訟法第273條之1第1項、第299條第1項前
段，刑法第28條、第320 條第1 項、第325 條第1 項、第321 條
第1 項第3 款、第339 條之2 第1 項、第47條第1 項、第41條第
1 項前段、第51條第5 款、刑法施行法第1 條之1 ，中華民國96
年罪犯減刑條例第2 條第1 項第3 款、第7 條、第11條，判決如
主文。
中　　華　　民　　國　　96　　年　　10 　　月　　9　　日
                  刑事第十庭    法　官  顏銀秋
以上正本證明與原本無異。
如不服本判決，應於判決送達後10日內，向本院提出上訴狀。
                                書記官  董明惠
中　　華　　民　　國　　96　　年　　10　　月　　 9　　日
附錄論罪科刑法條：
刑法第321 條第1項第3款
犯竊盜罪而有左列情形之一者，處6 月以上、5 年以下有期徒刑
：
三、攜帶兇器而犯之者。
刑法第320條
（普通竊盜罪、竊佔罪）
意圖為自己或第三人不法之所有，而竊取他人之動產者，為竊盜
罪，處5 年以下有期徒刑、拘役或5 百元以下罰金。
刑法第325條
（普通搶奪罪）
意圖為自己或第三人不法之所有，而搶奪他人之動產者，處6 月
以上5 年以下有期徒刑。
刑法第339 條之2 第1 項
意圖為自己或第三人不法之所有，以不正方法由自動付款設備取
得他人之物者，處3 年以下有期徒刑。
